臺灣士林地方法院交通事件裁定　　　　　　　九十年度交聲字第六六二、六六四號
　　原處分機關　臺北巿交通事件裁決所
　　異議人即
　　受處分人　　甲○○
右列受處分人因違反道路交通管理處罰條例案件，對於臺北市交通事件裁所民國九十
年十一月六日、同年月二十七日所為之處分（原處分案號：北市裁三字第駕裁二二─
ＡＢＸ一六五二七八號、北市裁三字第裁二二─ＡＢＸ一六五二七九號），聲明異議
，本院裁定如左：
    主  文
異議駁回。
    理  由
一、按汽車駕駛人，行經有燈光號誌管制之交岔路口闖紅燈者，處新台幣一千八百元
    以上五千四百元以下罰鍰；又汽車駕駛人，駕駛汽車不服從交通勤務警察或依法
    令執行交通指揮、稽查任務人員之指揮或稽查者，而本章各條無處罰之規定者，
    處新台幣九百元以上一千八百元以下罰鍰，道路交通管理處罰條例第五十三條、
    第六十條第二項第一款分別定有明文。（查道路交通管理處罰條例業於民國九十
    年一月十七日經總統公布修訂相關條文，而行政院於九十年四月三日以台九十交
    字第０一九三一七號令發布，修訂後之該條例自九十年六月一日起施行，故以下
    所述本條例均係修正生效後之新法，合先敘明。）
二、本件異議人甲○○於民國九十年十月十一日下午六時四十五分許，駕駛車牌號碼
    Ｂ九─二四七號營業小客車，行經台北市○○路、遼寧街有燈光號誌管制之交岔
    路口時，未依號誌指示闖紅燈，經警發現遂予攔停，並當場告發，惟異議人竟為
    阻止員警開單，除用手拉扯，並大聲咆哮，且拒絕簽名，不服取締等情，業據舉
    發機關台北市政府警察局中山分局函敘甚明，復有舉發違反道路交通管理事件通
    知單影本附卷可稽，至異議人雖辯稱：本人當時載客由八德路西向東方向，欲過
    遼寧街口做停車下客動作，適逢黃燈，因前有機車騎士突然停靠機車停等區，本
    人採閃過其機車，卻被遼寧街往南之眾機車堵於路口，適巡邏員警攔下，告發本
    人闖紅燈，本人確實未闖紅燈，又因未在罰單上簽名，卻又多了一張不服取締的
    紅單，本人並無任何違規之處云云。然查，異議人既已見路口號誌為黃燈，旋將
    轉換為紅燈，竟為使乘客下車，仍繞過機車停等區，其未依號誌指示闖紅燈違規
    事實明確，故異議人所辯沒有違規闖紅燈云云，即非可採。次按交通警員掣單舉
    發違反道路交通管理處罰條例所列之違規事實，本質上為行政處分，係公務員基
    於職務上權力，依法就特定之具體事件所為具公法上效果之單方行政行為，基於
    公務員為公法上行為具有公信力之原則，該行政處分當可被推定為真正，其據以
    依法處分之事實認定亦為正確無誤，本此公信原則，乃立法者賦予行政機關制定
    違反道路交通事件統一裁罰標準及處理細則，使執勤警員得當機處分（如該細則
    第二十三條）以維護交通秩序、安全之行政目的，反之，若謂公務員一切行政行
    為均需預留證據以證其實，則國家行政勢必窒礙難行，據此，刑事訴訟法就犯罪
    證據有關之規定中，與屬行政秩序罰之交通違規裁罰本旨不合之部分，自不在準
    用之列。本件異議人既未就執勤員警之舉發有誤提出確實證據以供調查，亦無任
    何證據足資證明有捏造事實違法取締之情事，則執勤警員本其維護交通秩序、安
    全職責所為之舉發，自應受到合法、正確之推定，且衡諸現場查獲之警員與異議
    人並無仇隙，當無設詞攀誣之理，是異議人於上開時、地未依號誌指示闖紅燈，
    且不服取締之事實，堪以認定。原裁決機關援引首開規定，並參酌異議人不依通
    知期日到案，分別裁處罰鍰新台幣二千七百元及九百元，並各依道路交通管理處
    罰條例第六十三條第一項第三款、第一款之規定記違規點數三點及一點，核無不
    合，異議人猶執前詞否認違規，其異議均無理由，應予駁回。至異議人雖聲請傳
    喚當時乘坐計程車之客人陳進興到庭作證，惟異議人並未提供證人之住居所以供
    本院傳訊查證，況本件待證事項已極為明確，核無傳訊之必要，附此敘明。
據上論斷，應依道路交通案件處理辦法第十九條，裁定如主文。
中      華      民      國      九十一    年      五      月    三十一  日
                                      臺灣士林地方法院交通法庭
                                          法  官  李  育  仁
右正本證明與原本無異。
如不服本裁定應於送達後五日內向本院提出抗告狀。
                                          書記官  劉  提  幸
中      華      民      國      九十一    年      六      月     十八   日
